【裁判字號】    97,訴,1357
【裁判日期】    980216
【裁判案由】    毒品危害防制條例
【裁判全文】
臺灣高雄地方法院刑事判決              97年度訴字第1357號
公  訴  人  臺灣高雄地方法院檢察署檢察官
被      告  丙○○
            甲○○
共      同
指定辯護人  本院公設辯護人蘇鴻吉
上列被告等因違反毒品危害防制條例等案件，經檢察官提起公訴
（97年度偵字第12434號），本院判決如下：
    主  文
丙○○、甲○○共同運輸第一級毒品，未遂，各處有期徒刑捌年
。扣案海洛因拾貳包（含包裝袋，合計驗後淨重拾柒點玖貳公克
）、甲基安非他命拾伍包（含包裝袋，合計驗後淨重拾貳點玖壹
公克）均沒收銷燬之。扣案皮爾卡登廠牌行動電話（序號：0000
00000000000 ，含門號0000000000號SIM 卡）、SONYERICSSON廠
牌行動電話（序號：000000000000000 ，含門號0000000000號SI
M 卡）各壹具、八寶粥紙盒壹只均沒收之。
    事  實
一、丙○○、甲○○與謝志成（所涉運輸、販賣毒品等罪嫌，業
    由檢察官另行起訴）分別為朋友及男女朋友關係。緣謝志成
    因涉嫌違反毒品危害防制條例，經臺灣高雄地方法院檢察署
    檢察官於民國97年4 月23日簽發拘票，指揮海岸巡防署海洋
    巡防總局第五海巡隊逕行拘提謝志成。海岸巡防人員隨即於
    同年4 月25日下午3 時30分，在謝志成位於高雄縣大樹鄉○
    ○○路168 號5 樓之3 租屋處（下稱謝志成租屋處）樓下，
    執行拘提謝志成，卻遭其駕車衝撞逃離（車上搭載丙○○）
    。謝志成為免持有毒品事跡敗露，於同日下午4 時38分許接
    獲甲○○以其所有0000000000號行動電話撥打丙○○所有
    0000000000號行動電話，即囑甲○○隱匿租屋處內之毒品，
    再囑丙○○返回上開租屋處附近探查並伺機接應毒品。再分
    別以電話聯絡，要求由仍在其租屋處之甲○○拋出毒品予丙
    ○○載送至附近中興北路之寺廟交予謝志成。
二、丙○○、甲○○於接獲謝志成囑咐後，明知海洛因、甲基安
    非他命分別經我國公告列為毒品危害防制條例第2 條第2 項
    第1 款、第2 款之第一、二級毒品，不得運輸、持有，亦知
    悉謝志成涉嫌持有第一、二級毒品，為警查緝之犯人，其等
    運輸、隱匿之第一、二級毒品海洛因、甲基安非他命係關係
    謝志成刑事被告案件之證據，猶共同基於隱匿刑事證據，並
    與謝志成基於運輸第一、二級毒品之犯意聯絡，答應謝志成
    之請託，雙方並續以前揭行動電話相互聯絡後，即由甲○○
    於同日（25日）下午5 時30分許將第一級毒品海洛因12包、
    第二級毒品甲基安非他命15包、夾鍊袋3 包、電子磅秤2 台
    、吸食器2 組、玻璃球吸食器4 支、注射針筒3 支、酒精燈
    1 個裝填於八寶粥紙盒內，自謝志成租屋處後方陽台窗口擲
    下交予丙○○，而隱匿刑事證據，惟海巡署人員經通訊監察
    得知甲○○仍於上開租屋處與謝志成保持通聯，研判謝志成
    仍會再返回上開租屋處，即在屋外埋伏，丙○○在樓下（即
    高雄縣大樹鄉○○○路168 之5 號前）甫接獲該紙盒，尚未
    離開，即為在旁監控埋伏之海岸巡防署人員當場逮捕，並在
    丙○○身上扣得裝有第一級毒品海洛因12包（含包裝袋，合
    計驗後淨重17.92 公克）、第二級毒品甲基安非他命15包（
    含包裝袋，合計驗後淨重12.91 公克）、夾鍊袋3 包、電子
    磅秤2 台、吸食器2 組、玻璃球吸食器4 支、注射針筒3 支
    、酒精燈1 個之八寶粥紙盒1 只及其所有供聯繫運輸、藏匿
    毒品事宜之用、皮爾卡登廠牌（序號：000000000000000 ，
    含門號0000000000號SIM 卡）行動電話1 具。隨後並在甲○
    ○身上扣得其所有供聯繫運輸、藏匿毒品事宜之用、SONYER
    ICSSON廠牌（序號：000000000000000 ，含門號0000000000
    號SIM 卡）行動電話1 具，其等運輸第一、二級毒品之犯行
    始未得逞。
三、案經海岸巡防署海洋巡防總局第五海巡隊報告臺灣高雄地方
    法檢察署檢察官偵辦起訴。
    理  由
壹、程序方面：
    被告丙○○、甲○○及辯護人對檢察官所舉本判決之書面及
    言詞供述證據，於準備程序均對證據能力表示無意見，本院
    審酌該等書面、言詞證據作成時之情況，認為適當，依刑事
    訴訟法第159 條之5 第1 項、第2 項之規定，本判決所列之
    書面、言詞供述證據，均有證據能力。
貳、本院對證據之判斷：
一、訊據被告丙○○、甲○○對於上揭事實及隱匿關係謝志成刑
    事被告案件證據之犯行固均坦承不諱，惟矢口否認有何運輸
    第一、二級毒品犯行，被告丙○○辯稱：伊當天只是受謝志
    成之託，將放在謝志成租屋處的毒品，帶到附近的廟裡給謝
    志成，伊不知道謝志成要拿去哪裡，也不知道這些毒品是拿
    來作何用途的云云；被告甲○○則辯稱：伊只是受謝志成之
    託，將毒品丟下去給丙○○，並不知道丙○○或謝志成要把
    毒品拿去哪裡云云。辯護人則以，本件查獲毒品數量不多，
    2 人搬運毒品距離甚短，並不符合運輸毒品「由甲地運到相
    當距離之乙地並含有運輸之作用者」等要件，何況兩人之目
    的顯係要幫謝志成隱匿毒品以逃避警方追緝，並無運輸毒品
    之犯意甚明，至多僅涉持有毒品罪等語，為被告2 人辯護。
    經查：
  (一)被告丙○○、甲○○於97年4 月25日下午5 時許，受謝志成
    之託，將放置在謝志成租屋處之第一、二級毒品等物運離警
    方之監控，以避免警方查緝。被告丙○○、甲○○在互以行
    動電話聯絡、議定如何將毒品送出後，於同日下午5 時30分
    許由位在謝志成租屋處之甲○○，將第一級毒品海洛因12包
    、第二級毒品甲基安非他命15包、夾鍊袋3 包、電子磅秤2
    台、吸食器2 組、玻璃球吸食器4 支、注射針筒3 支、酒精
    燈1 個裝填於八寶粥紙盒內，以為掩護，自窗口拋擲予在樓
    下接應之丙○○，丙○○接獲八寶粥紙盒後尚未及離開現場
    ，即為在現場監控埋伏之海岸巡防人員當場逮捕，並扣得前
    開裝載於八寶粥紙盒內之第一、二級毒品等物之事實，業據
    被告2 人坦承在卷，並有如附表所示丙○○所持用、門號
    0000000000行動電話分別與甲○○所持用、門號0000000000
    行動電話及與謝志成所持用、門號0000000000號行動電話通
    聯之監聽譯文、拘提報告（見偵一卷第24頁），及第一級毒
    品海洛因12包、第二級毒品甲基安非他命15包、夾鍊袋3 包
    、電子磅秤2 台、吸食器2 組、玻璃球吸食器4 支、注射針
    筒3 支、酒精燈1 個扣案可稽。又扣案疑似海洛因12包、甲
    基安非他命15包經送鑑結果，分別含第一級海洛因、第二級
    毒品甲基安非他命成分，此有法務部調查局濫用藥物實驗室
    97 年5月14日調科壹字第09723024320 號函、高雄醫學大學
    附設中和紀念醫院97年6 月10日編號9706-23 、9706-24 、
    9706-25 號檢驗報告各1 份（見偵一卷第29頁、第32頁～第
    34頁）在卷可憑。是被告丙○○、甲○○明知謝志成係警方
    查緝、拘提之嫌疑人，扣案第一、二級毒品等物係謝志成刑
    事被告案件之證據，被告甲○○竟以八寶粥紙盒裝填扣案第
    一、二級毒品等物，自窗口擲下予被告丙○○，被告丙○○
    甫接獲紙盒即為警查獲之事實，堪以認定。
  (二)被告2 人固以並無運輸毒品犯意，應不構成運輸罪云云置辯
    。惟按毒品危害防制條例之運輸毒品罪，所稱之「運輸」係
    指轉運輸送而言，不以國外輸入國內或國內輸出國外者為限
    ，其在國內運送者，亦屬之，至於運輸之動機、目的是否意
    在為己或為他人，運輸之方法為海運、空運、陸運或兼而有
    之，均非所問。至零星夾帶或短途持送者，雖得斟酌實際情
    形，依持有毒品罪論科，但仍以無運輸或販賣之意圖者為限
    （司法院院解字第3541號及第3853號解釋意旨、最高法院92
    年度台上字第5399號判決意旨參照）。被告2 人坦認，其等
    係為避免毒品遭警方查緝，始依謝志成指示將毒品載送至中
    興北路寺廟，該批毒品係謝志成所有，其等亦不知悉毒品來
    源（見本院訴字卷第28頁～第29頁）。則被告丙○○、甲○
    ○主觀上自非意在販賣或供己施用、持有而為運輸毒品之意
    思，檢察官於審理中亦稱，起訴書犯罪事實欄記載被告丙○
    ○與謝志成共同販賣第一、二級毒品罪嫌係另案偵辦之事實
    ，不在本案起訴範圍內（見本院訴字卷第33頁），是被告2
    人係因警方突發性拘捕謝志成之行動，而臨時起意將毒品載
    離警方監控範圍，堪以認定，先予敘明。則依被告丙○○、
    甲○○合意之內容，客觀上該行為已該當由甲地運送到相當
    距離之乙地，並含有運輸之作用者之要件，其等主觀上係基
    於運輸之犯意無訛。
  (三)辯護人雖另以本件查獲毒品數量不多，被告2 人搬運毒品距
    離甚短，應不符合運輸毒品之要件等語，為被告2 人辯護。
    惟查，被告丙○○雖供稱，謝志成要求伊將毒品運送至中興
    北路一間寺廟，然被告丙○○、甲○○既知悉謝志成租屋處
    周圍已遭警方埋伏，應可預期為逃避警方查緝而順利突圍，
    勢必迂迴載送，有悖於一般載運常情，運送所費時間、行經
    路線均尚不明確，甚者運抵地點亦有依突發事故、現場情形
    變更之可能，顯與一般所指「短途持送」情形有異；又自扣
    案毒品包裝數量而言，有海洛因12包、甲基安非他命15包，
    共計27包，亦非少數，是辯護人辯稱被告2 人至多僅構成持
    有毒品罪等語，亦非可採。
  (四)又按運輸毒品罪祇以所運輸之毒品已實施運送為已足，並非
    以運抵目的地為完成犯罪之要件，換言之，區別該罪既遂、
    未遂之依據，應以已否起運為準，既已起運，構成該罪之輸
    送行為即已完成，不以達到目的地為既遂條件（最高法院92
    年度台上字第3096號、95年度台上字第990 號判決意旨參照
    ）。被告丙○○供稱，伊在樓下接就被抓到了，也沒有去哪
    裡等語（見本院訴字卷第33頁），核與警方查獲被告丙○○
    之地點即在謝志成租屋處樓下騎樓旁一情相符，顯見被告丙
    ○○、甲○○僅著手搬移，尚未離開現場即遭逮捕，即未達
    「起運」階段，況且被告上開運輸毒品之謀議，自始即因警
    方實施通訊監察而在監控中，本無可能完成犯罪，揆諸上揭
    說明，被告丙○○、甲○○運輸第一、二級毒品犯行，應尚
    屬未遂，併予指明。
二、綜上所述，本件事證已臻明確，被告2 人運輸第一、二級毒
    品未遂及隱匿刑事證據犯行，均堪予認定。
參、論罪科刑：
一、查海洛因、甲基安非他命係屬毒品危害防制條例第2 條第2
    項第1 款、第2 款之第一、二級毒品，不得持有或運輸。被
    告丙○○、甲○○合意，由被告甲○○將扣案第一、二級毒
    品裝填於八寶粥紙盒內，自謝志成租屋處窗口拋下，被告丙
    ○○接獲紙盒後，尚未達起運之階段，是核被告丙○○、甲
    ○○所為，係犯毒品危害防制條例第4 條第1 、2 項之運輸
    第一、二級毒品未遂罪及刑法第165 條隱匿刑事證據罪。公
    訴意旨認被告2 人運輸第一、二級毒品犯行已屬既遂，容有
    誤會（起訴意旨雖認被告2 人係犯毒品危害防制條例第4 條
    第1、2項運輸第一、二級毒品既遂罪，惟因運輸毒品既、未
    遂之「罪名」相同，僅有行為態樣之分，無庸變更起訴法條
    ，最高法院著有87年台上字第3234號判決意旨可參）；又對
    於被告2 人所犯隱匿刑事證據部分，起訴書雖漏載起訴法條
    ，惟已於起訴事實欄載明該犯罪事實，本院自應予以審理，
    均併予敘明。被告2 人持有第一、二級毒品海洛因、甲基安
    非他命後，復進而運輸，其持有之低度行為應為運輸之高度
    行為所吸收，不另論其持有第一、二級毒品罪。被告2 人就
    隱匿刑事證據罪間，及與共犯謝志成就運輸第一、二級毒品
    罪間有犯意聯絡及行為分擔，為共同正犯。又被告2 人以一
    行為同時運輸第一、二級毒品罪及隱匿刑事證據罪，係想像
    競合關係，應從一重之運輸第一級毒品罪處斷。其等已著手
    於運輸毒品犯罪行為之實行而不遂，為未遂犯，酌在被告2
    人罪刑項下，按既遂犯之刑減輕之。另被告2 人均無前科，
    僅因一時思慮欠周，受友人謝志成之託載運毒品，致觸犯運
    輸第一級毒品海洛因之重罪，又尚未起運即遭警查獲，未造
    成毒品流通、擴散之實害，犯罪情狀尚堪憫恕，倘依運輸第
    一級毒品未遂罪最低本刑無期徒刑，減輕後量處20年以下、
    15 年 以上有期徒刑（刑法第65條第2 項參照），尚嫌情輕
    法重，爰依刑法第59條規定，在被告2 人罪刑項下俱減輕其
    刑，並依法遞減之。爰審酌被告2 人運輸第一、二級毒品數
    量不少，對社會秩序所生危害非輕，行為實屬不當，惟被告
    2 人犯後已坦承為免遭警方查緝，合意將毒品載運出警方監
    控範圍之事實，犯後態度尚可等一切情狀，分別量處如主文
    所示之刑，以資懲儆。
二、扣案第一級毒品海洛因12包（含包裝袋，合計驗後淨重17.
    92公克）、第二級毒品甲基安非他命15包（含包裝袋，合計
    驗後淨重12.91 公克），經送驗結果均呈海洛因、甲基安非
    他命陽性反應，屬第一、二級毒品，前已述及，而盛裝上開
    海洛因、甲基安非他命之包裝袋與殘留在包裝袋上之海洛因
    、甲基安非他命無法完全析離，應整體視為毒品，不問屬於
    犯人與否，均應依毒品危害防制條例第18條第1 項前段規定
    ，沒收銷燬之，至鑑驗耗損之海洛因、甲基安非他命因已滅
    失，即無庸併予宣告沒收銷燬。扣案皮爾卡登、SONYERICSS
    ON廠牌行動電話各1 支（各含門號0000000000、0000000000
    SIM 卡1 枚），分別係被告丙○○、甲○○所有供聯絡運輸
    、藏匿第一、二級毒品海洛因、甲基安非他命所用之物；扣
    案八寶粥紙盒1 只，則為共犯謝志成所有、用於包裹掩護毒
    品，並便於攜帶、運輸，係供運輸毒品所用之物，均據被告
    丙○○、甲○○於本院審理中供述明確（見本院訴字卷第26
    頁～第27頁、第29頁），基於共犯連帶責任法理，均應依毒
    品危害防制條例第19條第1 項之規定在被告2 人罪刑項下為
    沒收之宣告。又被告丙○○駕駛至謝志成租屋處現場之小客
    車，僅供被告丙○○行程往返、方便取交毒品之用，客觀上
    難認與被告2 人所犯運輸毒品罪有直接之關連（最高法院92
    年台上4445號判決意旨參照），扣案吸食器、玻璃球吸食器
    、酒精燈、電子磅秤、夾鍊袋、注射針筒等物，亦與本件被
    告2 人所犯運輸毒品罪無關，至共犯謝志成所持用、門號00
    00000000號行動電話並未扣案，無證據證明為謝志成所有，
    爰均不於本案宣告沒收之，併此敘明。
據上論斷，應依刑事訴訟法第299 條第1 項前段，毒品危害防制
條例第4 條第1 項、第2 項、第18條第1 項前段、第19條第1 項
，刑法第11條、第28條、第165 條、第25條第2 項、第55條、第
59 條，判決如主文。
本案經檢察官乙○○到庭執行職務。
中    華    民    國    98    年    2     月    16    日
                刑事第十一庭    審判長法  官   蔡廣昇
                                      法  官   黃繼瑜
                                      法  官   王  琁
以上正本證明與原本無異。
如不服本判決應於收受送達後10日內向本院提出上訴書狀，並應
敘述具體理由；如未敘述上訴理由者，應於上訴期間屆滿後20日
內向本院補提理由書（均須按他造當事人之人數附繕本）「切勿
逕送上級法院」。
中    華    民    國    98    年    2     月    16    日
                                      書記官   黃國忠
附錄本案論罪科刑法條全文：
毒品危害防制條例第4條
製造、運輸、販賣第一級毒品者，處死刑或無期徒刑；處無期徒
刑者，得併科新臺幣 1 千萬元以下罰金。
製造、運輸、販賣第二級毒品者，處無期徒刑或 7 年以上有期徒
刑，得併科新臺幣 7 百萬元以下罰金。
製造、運輸、販賣第三級毒品者，處 5 年以上有期徒刑，得併科
新臺幣 5 百萬元以下罰金。
製造、運輸、販賣第四級毒品者，處 3 年以上 10 年以下有期徒
刑，得併科新臺幣 3 百萬元以下罰金。
製造、運輸、販賣專供製造或施用毒品之器具者，處 1 年以上 7
年以下有期徒刑，得併科新臺幣 1 百萬元以下罰金。
前五項之未遂犯罰之。
中華民國刑法第165條
（湮滅刑事證據罪）
偽造、變造、湮滅或隱匿關係他人刑事被告案件之證據，或使用
偽造、變
造之證據者，處 2 年以下有期徒刑、拘役或 5 百元以下罰金。
附表
┌─┬────────────────┬───────┐
│編│通聯監聽譯文（通話時間／內容）  │通聯監聽譯文、│
│號│                                │通訊監察書之出│
│  │                                │處            │
├─┼────────────────┼───────┤
│1.│◎97年4 月25日下午03:37 （丙○○│1.0000000000號│
│  │  0000000000─甲○○0000000000）│行動電話97年4 │
│  │甲○○：喂？                    │月25日通聯監聽│
│  │丙○○：喂？怎樣嗎？            │譯文（見偵二卷│
│  │甲○○：發生甚麼事情了？        │第44頁～第47頁│
│  │丙○○：我們兩個現在... 你你... │）            │
│  │        喂？（以下為謝志成與丁以│2.通訊監察書（│
│  │        旋對話）                │見偵二卷第92頁│
│  │甲○○：怎樣？                  │～第94頁）    │
│  │謝志成：剛剛我們兩個被兩個警察拿│              │
│  │        槍對著我們啊！          │              │
│  │甲○○：阿過來勒？              │              │
│  │謝志成：過來，我們先跑掉了、我們│              │
│  │        先跑掉了！              │              │
│  │甲○○：喔！                    │              │
│  │謝志成：幹！可能炮仔！          │              │
│  │甲○○：幹你娘！屎炮仔！阿要怎麼│              │
│  │        辦？                    │              │
│  │謝志成：你要小心一點？          │              │
├─┼────────────────┼───────┤
│  │◎97年4 月25日下午04：38（甲○○│1.0000000000號│
│  │  0000000000─丙○○0000000000）│行動電話97年4 │
│  │丙○○：喂？                    │月25日通聯監聽│
│  │甲○○：阿你們在哪裡啊？        │譯文（見偵二卷│
│  │丙○○：等一下！喂？（以下為謝志│第42頁～第47頁│
│  │        成與甲○○對話）        │）            │
│  │甲○○：你們在哪裡啊？          │2.通訊監察書（│
│  │謝志成：你現在在怎樣嗎？        │見偵二卷第92頁│
│  │甲○○：無啊！                  │～第94頁）    │
│  │謝志成：那裡有狀況無？          │              │
│  │甲○○：還有狀況嗎？            │              │
│  │謝志成：那裡甘有狀況？          │              │
│  │甲○○：都無狀況啊？            │              │
│  │謝志成：都無狀況喔？            │              │
│  │（以下省略）                    │              │
│  │甲○○：阿東西要收拾一下嗎？    │              │
│  │謝志成：你都沒收拾喔？！        │              │
│  │甲○○：無阿、我不知道要收怎樣啊│              │
│  │        ？                      │              │
│  │謝志成：阿你有先裝起來嗎？      │              │
│  │甲○○：還沒有！我現在去裝阿！  │              │
│  │謝志成：阿你那個！喔哦！那種的那│              │
│  │        個...東西歸東西有無？   │              │
│  │甲○○：你們的東西我怎麼收的完？│              │
│  │        我也不知道要收拾怎樣了啊│              │
│  │        ？                      │              │
│  │謝志成：東西歸東西？            │              │
│  │甲○○：嘿！                    │              │
│  │謝志成：阿空袋子那些甚麼？那都無│              │
│  │        效的了！                │              │
│  │甲○○：喔！                    │              │
│  │謝志成：無效的！那些無效的... 阿│              │
│  │        垃圾也都沒丟！無效的用袋│              │
│  │        仔裝起來？              │              │
│  │甲○○：好啦！我打電話先安排一下│              │
│  │        ！                      │              │
├─┼────────────────┼───────┤
│1.│◎97年4 月25日下午05:06 （謝志成│1.0000000000號│
│  │  0000000000─丙○○0000000000  │行動電話97年4 │
│  │  ）                            │月25日通聯監聽│
│  │丙○○：喂？喂？                │譯文（見偵二卷│
│  │謝志成：你那裡看看ㄟ沒看見...   │第44頁～第47頁│
│  │丙○○：喂？喂？                │）            │
│  │謝志成：你那裡看看一下沒事情嗎？│2.通訊監察書（│
│  │丙○○：沒事情了喔！            │見偵二卷第92頁│
│  │謝志成：你若這裡看看一下，如果沒│～第94頁）    │
│  │        事情了喔？你不要...     │              │
│  │丙○○：哦！我知道！我知道！    │              │
│  │謝志成：叫你上去敲門啊？        │              │
│  │丙○○：嘿！                    │              │
│  │謝志成：你跟她拿你的電... 阿等一│              │
│  │        下如果走到外面的時候沒事│              │
│  │        情！                    │              │
│  │丙○○：嗯！                    │              │
│  │謝志成：是表示都沒事情了！      │              │
│  │丙○○：嘿！                    │              │
│  │謝志成：你就較小隻的這樣有無？  │              │
│  │丙○○：嗯！                    │              │
│  │謝志成：阿如果有事情的話你再叫他│              │
│  │        的正名？                │              │
│  │丙○○：好！                    │              │
│  │謝志成：喂！                    │              │
│  │丙○○：我現在打電話叫他先收拾一│              │
│  │        下！                    │              │
│  │謝志成：好啊！                  │              │
├─┼────────────────┼───────┤
│  │◎97年4 月25日下午05:24 （丙○○│1.0000000000號│
│  │  0000000000--謝志成0000000000  │行動電話97年4 │
│  │  ）                            │月25日通聯監聽│
│  │謝志成：喂？                    │譯文（見偵二卷│
│  │丙○○：嘿？                    │第44頁～第47頁│
│  │謝志成：怎樣？                  │）            │
│  │丙○○：人現在可能在我們那裡？  │2.通訊監察書（│
│  │謝志成：怎樣？                  │見偵二卷第92頁│
│  │丙○○：你講要怎樣丟啊？        │～第94頁）    │
│  │謝志成：你講怎樣？              │              │
│  │丙○○：我現在車若開過去有無？  │              │
│  │謝志成：嘿？                    │              │
│  │丙○○：阿他知道要怎麼丟過來？要│              │
│  │        怎丟啊？                │              │
│  │謝志成：從後面那一條路啊。      │              │
│  │丙○○：對！阿這一條路人這麼多？│              │
│  │謝志成：那個人家看見不要緊啦！  │              │
│  │丙○○：阿我現在是車開過去，叫他│              │
│  │        東西丟下來就好了？      │              │
│  │謝志成：你要電話跟他聯絡好。    │              │
│  │丙○○：喔喔！因為剛剛我又看見一│              │
│  │        輛黑的開進去了！        │              │
│  │謝志成：黑的！什麼的？          │              │
│  │丙○○：就是很像那種的啊？      │              │
│  │謝志成：嗄？                    │              │
│  │丙○○：很像那種的型            │              │
│  │謝志成：嘿！                    │              │
│  │丙○○：嘿啊！                  │              │
│  │謝志成：我剛剛在那裡站一下子，都│              │
│  │        沒有事情了？            │              │
│  │丙○○：有喔！                  │              │
│  │謝志成：嗯！                    │              │
│  │丙○○：阿樓上有人無？          │              │
│  │謝志成：嗯我就感到好像有人這樣啊│              │
│  │        ！                      │              │
│  │丙○○：好像有人這樣子嗎？      │              │
│  │謝志成：嗯！                    │              │
│  │丙○○：咳咳！哦！你現在先打電話│              │
│  │        和他聯絡。              │              │
│  │謝志成：阿叫他裝一個帶子丟下來？│              │
│  │        你若看到他的時候？你就叫│              │
│  │        他丟下來？              │              │
│  │丙○○：喔！阿我車先開過去嗯？  │              │
│  │謝志成：無啦！你先附近先看看一下│              │
│  │        啦！？                  │              │
│  │丙○○：無啊我看看ㄟ，應該差不多│              │
│  │        了啊！                  │              │
│  │謝志成：那一輛黑的呢？那一輛黑的│              │
│  │        開往哪裡去了？          │              │
│  │丙○○：開往我們這裡進來嗯！無啦│              │
│  │        ！無停下來！            │              │
│  │謝志成：阿過來勒？              │              │
│  │丙○○：來、我也沒看見車？      │              │
│  │謝志成：要注意啊！              │              │
│  │丙○○：嗯！阿我現就是在看嗯？我│              │
│  │        車先開出來有無？        │              │
│  │謝志成：嘿？                    │              │
│  │丙○○：開到這裡停下來！        │              │
│  │謝志成：嘿？                    │              │
│  │丙○○；嘿啊！阿來他丟下來、我馬│              │
│  │        上拿了，就立刻走了！    │              │
│  │謝志成：哦！                    │              │
│  │丙○○：無要安怎？              │              │
│  │謝志成：好！                    │              │
├─┼────────────────┼───────┤
│  │◎ 97年4 月25日17：26（丙○○091│1.0000000000號│
│  │   0000000- 甲○○0000000000）  │行動電話97年4 │
│  │甲○○：喂？                    │月25日通聯監聽│
│  │丙○○：喂？                    │譯文（見偵二卷│
│  │甲○○：怎樣？                  │第44頁～第47頁│
│  │丙○○：你那裡外面有人嗎？      │）            │
│  │甲○○：我不知道！我看出去都沒人│2.通訊監察書（│
│  │        啊？                    │見偵二卷第92頁│
│  │丙○○：嘿啊！你要確定呢？你這樣│～第94頁）    │
│  │        ... 因為我看過去好像有人│              │
│  │        在那裡？                │              │
│  │甲○○：你有上來樓上看嗎？      │              │
│  │丙○○：我無啦！我就從樓下往樓上│              │
│  │        看去，好像有人啊？      │              │
│  │甲○○：從樓下看上去好像有人喔？│              │
│  │丙○○：嗯！                    │              │
│  │甲○○：你講樓梯那裡喔？        │              │
│  │丙○○：嗯！在樓梯那裡而已？    │              │
│  │甲○○：這樣要怎麼辦？          │              │
│  │丙○○：現在我就... 另一邊有無？│              │
│  │        是不是有大路？          │              │
│  │甲○○：嘿！                    │              │
│  │丙○○：你現在過去看，我在對面那│              │
│  │        裡啊？                  │              │
│  │甲○○：等一下喔？等一下喔？我看│              │
│  │        看？                    │              │
│  │丙○○：有看到無？              │              │
│  │甲○○：什麼？                  │              │
│  │丙○○；有看到我嗎？            │              │
│  │甲○○：沒有！                  │              │
│  │丙○○：等一下喔！ㄟ你這樣看的到│              │
│  │        我嗎？                  │              │
│  │甲○○：沒有！                  │              │
│  │丙○○：等一下喔！ㄟ你這樣能看的│              │
│  │        到我嗎？                │              │
│  │甲○○：有啦！                  │              │
│  │丙○○：有喔！                  │              │
│  │甲○○：甘有看到我？            │              │
│  │丙○○：有啊！我有看到你了！    │              │
│  │甲○○：阿他對面那裡有人呢？我這│              │
│  │        裡丟下去，人家會看見吧？│              │
│  │丙○○：你講哪裡？              │              │
│  │甲○○：這裡啊！摩托車喔？      │              │
│  │丙○○：我停在對面啦喔？        │              │
│  │甲○○：嘿！等一下我丟下去，你就│              │
│  │        馬上撿了喔！            │              │
│  │丙○○：等一下喔？我下來ㄟ！    │              │
│  │甲○○：哦！再等一下啦！你先轉一│              │
│  │        圈啦？                  │              │
│  │丙○○：我轉過來豆腐這裡啦喔？  │              │
│  │甲○○：好！                    │              │
├─┼────────────────┼───────┤
│  │◎97年4 月25日17：29（丙○○0913│1.0000000000號│
│  │  796816-甲○○0000000000 ）    │行動電話97年4 │
│  │甲○○：喂？                    │月25日通聯監聽│
│  │丙○○：喂？我現在要過去了喔？等│譯文（見偵二卷│
│  │        一下喔？                │第44頁～第47頁│
│  │甲○○：阿不過他那個有車呢？應該│）            │
│  │        ...                     │2.通訊監察書（│
│  │丙○○：什麼車啊？              │見偵二卷第92頁│
│  │甲○○：那個啊？                │～第94頁）    │
│  │丙○○：那個貴重的那有無？輕的那│              │
│  │        種的有無？              │              │
│  │甲○○：我怕人家等一下若進來搜？│              │
│  │        進來搜那些都是要處理掉啦│              │
│  │        ？你拿去啦！            │              │
│  │丙○○：阿你現在有法度放下來，我│              │
│  │        也無法度可以靠近！      │              │
│  │甲○○：我用那種八寶粥的紙盒裝起│              │
│  │        來！                    │              │
│  │丙○○：八寶粥的紙盒？          │              │
│  │甲○○：阿不過很多袋子裡面都有東│              │
│  │        西，處理不掉！          │              │
│  │丙○○：哦！不然我現在就是先過去│              │
│  │        ，看有什麼貴重東西先拿走│              │
│  │        ，這樣子啦？            │              │
│  │甲○○：阿我要怎麼辦？          │              │
│  │丙○○：對啊！我也是先這樣子，阿│              │
│  │        你... 我等一下我在和他講│              │
│  │        看看好不好？            │              │
│  │甲○○：我整個丟下去就對了啦！  │              │
│  │丙○○：你拿輕的那些有無？      │              │
│  │甲○○：阿那個破掉不要理他了！  │              │
│  │丙○○：那都是些什麼東西阿？    │              │
│  │甲○○：我等一下再拿給你看？    │              │
└─┴────────────────┴───────┘


司法院資訊處製作；財團法人民間司法改革基金會備份。
